【裁判字號】    94,上訴,1617
【裁判日期】    950329
【裁判案由】    常業竊盜等
【裁判全文】
臺灣高等法院高雄分院刑事判決        94年度上訴字第1617號
上  訴  人
即  被  告  卯○○
                    （另案於臺灣高雄第二監獄執行）
指定辯護人  周君強  律師
上  訴  人
即  被  告  丙○○
                    （另案於臺灣高雄第二監獄執行）
            庚○○
                    （另案於臺灣高雄第二監獄執行）
上列上訴人等因常業竊盜等案件，不服臺灣高雄地方法院94年度
訴字第2048號中華民國94年9 月29日第一審判決（起訴案號：臺
灣高雄地方法院檢察署94年度偵字第7650號、第9158號），提起
上訴，本院判決如下：
    主  文
原判決關於卯○○、庚○○部分均撤銷。
卯○○共同以犯竊盜罪為常業，累犯，處有期徒刑貳年陸月，於
刑之執行前，另入勞動場所強制工作年，扣案之鑰匙、鋼絲剪
、尖嘴鉗、鐵鎚各壹支及鑽頭貳支均沒收；又損壞公務員職務上
掌管之物品，處有期徒刑壹年陸月。應執行有期徒刑參年拾月，
於刑之執行前，另入勞動場所強制工作年。扣案之鑰匙、鋼絲
剪、尖嘴鉗、鐵鎚各壹支、鑽頭貳支均沒收。
庚○○連續結夥三人攜帶兇器竊盜，累犯，處有期徒刑壹年陸月
。
其他上訴駁回。
    事  實
一、(一)卯○○前因違反戡亂時期肅清煙毒條例等案件，經原審以
    84年度訴字第1467號分別就違反肅清煙毒條例、麻醉藥品安
    非他命部分判處有期徒刑2 年2 月、6 月，定其應執行有期
    徒刑2 年6 月，並經本院以84年度上訴字第22、32號判決駁
    回上訴而確定；復因違反麻醉藥品管理條例案件，經原審以
    85年度易字第424 號判處有期徒刑6 月確定；上開二案另經
    原審以85年度聲字第1136號裁定定其應執行刑為有期徒刑3
    年確定；又因違反麻醉藥品管理條例案件，經臺灣臺南地方
    法院以85年度易字第1958號判處有期徒刑8 月確定，接續上
    開案件執行，於民國87年1 月26日縮短刑期假釋出監，嗣其
    假釋經撤銷，執行殘刑1 年9 月30日，於91年8 月31日縮短
    刑期執行完畢；(二)丙○○前因違反毒品危害防制條例案件，
    經原審以93年度簡字第3650號判處有期徒刑4 月確定，於93
    年10月21日易科罰金執行完畢；(三)庚○○前因違反藥事法及
    麻醉藥品管理條例案件，經臺灣臺北地方法院以85年度易緝
    字第298 號分別判處有期徒刑7 月、5 月，並定其應執行刑
    有期徒刑10月；違反藥事法部分經臺灣高等法院以85年度上
    訴字第3323撤銷改判有期徒刑7 月，又經最高法院以86年度
    台上字第5610號判決駁回上訴確定，於91年7 月11日縮短刑
    期執行完畢（上開三人均構成累犯）。庚○○於89年間因偽
    造文書案件，經本院以91年度上訴字第577 號判處有期徒刑
    10 月 ，經最高法院以91年度台上字第5146號判決駁回上訴
    確定，又因竊盜案件，經原審以93年度簡字第1129號判處有
    期徒刑6 月確定，上開二案接續執行，於94年2 月1 日縮短
    刑期假釋出監。
二、卯○○因積欠地下錢莊債務，且有施用毒品之惡習（施用毒
    品部分），急需金錢花用及購買毒品，丙○○亦因需錢花用
    及購買毒品之用，2 人竟共同意圖為自己不法之所有，基於
    竊盜之犯意聯絡，由丙○○於附表一編號1 、5 所示時間，
    附載卯○○前往附表一編號1 、5 所示地點，由卯○○以其
    所有之鑰匙1 支起動如附表一編號1 、5 所示之大貨車後，
    予以竊取得手，供日後載運竊得財物之交通工具。惟因附表
    一編號1 之大貨車未懸掛車牌（牌照已註銷），及為避免遭
    警查緝，卯○○遂承前開竊盜之故意，先於附表一編號2 、
    3 、4 、6 、7 所示時間、地點，以其所有之扳手（未扣案
    ）或尖嘴鉗、鋼絲剪各1 支，竊取附表一編號2 、3 、4 、
    6 、7 所示之車牌（犯罪手法如附表一編號2 、3 、4 、6
    、7 所載），復於不詳時間、地點，因不詳原因取得他人所
    有之不詳車牌後，基於行使偽造、變造特種文書之概括犯意
    ，於(一)93年11月2 日上午8 時10分至94年1 月9 日凌晨3 時
    5 分間（即附表一編號1 與附表二編號1 所示時間）之某時
    ，以卯○○所有之鐵鎚1 支、鑽頭2 支為工具，將附表一編
    號2 之ＵＪ—442 號車牌2 面「Ｕ」、「Ｊ」部分敲平，再
    將其餘竊得或不詳原因取得之車牌上之英文字母「Ｈ」及數
    字「5 」剪裁下來，將「5 」、「Ｈ」2 字分別黏貼並覆蓋
    在上揭車牌之「Ｕ」、「Ｊ」2 字上，而將原先之ＵＪ—4
    42號車牌，變造成5 Ｈ—442 號自用大貨車牌照2 面，旋將
    之懸掛於附表一編號1 之引擎號碼Ｈ06ＣＴＥ26601 號自用
    大貨車前、後方而行使。(二)於94年2 月下旬某日，以卯○○
    所有之上開鐵鎚1 支、鑽頭2 支為工具，將原先ＷＧ—336
    號營業用大貨車車牌2 面字母號碼全部敲平，致無可回復及
    辨識，而失原來文書之效用，再使用砂輪機將其竊取所得或
    其他不詳原因取得之車牌上之英文字母及數字剪裁下來，組
    合黏貼在前述敲平之ＷＧ—336 號車牌上，而偽造成ＺＸ—
    97 6號營業大貨車車牌2 面（原審就此部分誤載為基於行使
    變造特種文書之故意，應予更正），旋將之懸掛於附表一編
    號5 之營業用大貨車前、後方而行使之；自足以生損害於宗
    葆電線電纜股份有限公司、戊○○、鍾明強、龔志明（ＺＸ
    —97 6號營業大貨車車主）、監理機關對於汽車牌照及駕駛
    人資料管理之正確性。
三、卯○○、丙○○復承上開竊盜故意，與庚○○及馮宏志（經
    檢察官以案件曾經判決確定為由為不起訴處分確定）等人，
    或單獨，或共同基於竊盜之犯意聯絡，以卯○○與丙○○共
    同竊取，懸掛經變造或偽造之車牌之附表一編號1 、5 所示
    之大貨車；多由丙○○駕駛ＨＧ—939 號營業大貨車載運貨
    物於臺中以南地區之便，白天沿途尋找作案目標，趁深夜工
    地（工廠）無人看管之際，由丙○○駕駛其營業大貨車確定
    目標，再通知卯○○駕駛前開竊得之大貨車到場，由丙○○
    或卯○○操作吊桿勾吊鐵材等，庚○○或馮宏志負責把風之
    方式，於附表二所示之時、地，竊取神將工程有限公司等所
    有之鋼筋等財物（被害人、行竊手段、參與行竊之人及竊得
    之財物，均如同附表二所示），得手後，由卯○○以前述竊
    得之大貨車將鐵材等物載運至舊貨商議價變賣，所得款項由
    參與行竊之人朋分花用殆盡，卯○○、丙○○並均賴以維生
    ，以之為常業。
四、卯○○與丙○○、馮宏志3 人，於附表二編號1 所示時間、
    地點，將神將工程有限公司（以下簡稱神將公司）所有鋼筋
    搬上懸掛有5 Ｈ—442 號變造車牌之自用大貨車（下稱上開
    大貨車）後，卯○○即駕駛上開大貨車附載丙○○，離開該
    工地，並約由馮宏志將工地大門關好，迨離開工地後，卯○○即將上開大貨車停放在路邊，並由丙○○下車綑綁鋼筋，
    嗣丙○○綑綁完畢，正準備回座位時，適高雄縣政府警察局
    湖內分局一甲派出所警員呂木山、陳榮忠駕駛車牌號碼6425
    —ＪＬ號警用巡邏車，執行該日凌晨2 時至4 時之轄區巡邏
    勤務，因見上開大貨車深夜自工地載運鋼筋駛出，認為形跡
    可疑，遂準備攔檢盤查，正在關工地大門之馮宏志見狀即獨
    自徒步逃離現場，卯○○則拒絕盤查，並駕駛上開大貨車加
    速往高雄縣阿蓮鄉石安村方向逃逸，呂木山及陳榮忠旋即駕
    駛警車，開啟警示燈、警報器，沿途追趕，並通報指揮中心
    派人攔截圍捕，卯○○則駕車於前或左或右，以阻擋員警超
    車攔截；嗣至台南縣歸仁鄉○○○道路，呂木山、陳榮忠2
    人猶駕車追趕在後，卯○○明知警用巡邏車係警員職務上所
    掌管之物品，竟基於妨害公務及毀損警員職務上掌管之物品
    之故意，以倒車後退，衝撞員警掌管之車牌號碼6425—ＪＬ
    號警用巡邏車，損壞該巡邏車之車頭等處致巡邏車無法前行
    ，及施以強暴方式，妨害警員繼續追捕行為，卯○○於倒車
    撞擊警車後，旋駕駛上開大貨車繼續前行至高雄縣阿蓮鄉某
    甘蔗園後，與丙○○一同棄車逃逸。
五、嗣經警長期跟監、搜證，於94年3 月31日上午9 時50分許，
    趁卯○○駕駛懸掛偽造車牌ＺＸ—97 6號之營業大貨車，搭
    載庚○○，至高雄縣大社鄉○○路○段310 號，欲變賣甫竊
    得之附表二編號9 、10所示鐵線捲、鐵板等物時，為警當場
    逮捕卯○○及庚○○，並扣得卯○○所有供竊盜所用之大貨
    車鑰匙1 把，並經卯○○同意至其租處高雄縣燕巢鄉○○路
    22 5號101 室搜索，扣得卯○○所有供竊取車牌所用之鋼絲
    剪、尖嘴鉗各1 支、供偽造變造車牌所用之鐵鎚1 支；另於
    同年4 月20中午12時許，在高雄縣燕巢鄉○○路1057號前（
    原審誤載為1051號），由警將丙○○拘提到案，並自其駕駛
    之車牌號碼ＨＧ—939 號營業大貨車上扣得卯○○所有並供
    偽造、變造車牌所用之鑽頭2 支，並擴大偵辦，始知上情。
六、案經辛○、子○○、癸○○、辰○○、乙○○、丑○○、巳
    ○○、甲○○、己○○訴由高雄市政府警察局移送臺灣高雄
    地方法院檢察署檢察官偵查起訴。
    理  由
壹、程序部分
一、按被告以外之人（包括證人、鑑定人、告訴人、被害人及共
    同被告等）於審判外之陳述雖不符刑事訴訟法第159 條之1
    至第159 條之4 等4 條之規定，而經當事人於審判程序同意
    作為證據，法院審酌該言詞陳述或書面陳述作成時之情況，
    認為適當者，亦得為證據；當事人、代理人或辯護人於法院
    調查證據時，知有刑事訴訟法第159 條第1 項不得為證據之
    情形，而未於言詞辯論終結前聲明異議者，視為有前項之同
    意，同法第159 條之5 定有明文。本件證人戊○○、寅○○
    、辛○、丁○○、壬○○、鍾明強、陳易輿、林資勝、子○○、癸○○、鍾梅容、黃溪全、辰○○、乙○○、巳○○、
    甲○○、己○○、龔志明均曾於警詢中為陳述，其性質屬傳
    聞證據，惟其等所為之上開警詢筆錄內容，經本院審理時予
    以提示並告以要旨，且各經檢察官及被告等人表示意見，當
    事人已知上述筆錄乃傳聞證據，且均未於言詞辯論終結前對
    該等筆錄內容異議，依上開規定，已擬制同意其有證據能力
    ，本院審酌上開筆錄作成時，較無人情施壓或干擾，亦無不
    當取供之情形，認為以之作為本案之證據亦屬適當，是其於
    警詢中之證言自具有證據能力。
二、按被告以外之人於偵查中向檢察官所為陳述，除顯有不可信
    之情況者外，得為證據，刑事訴訟法第159 條之1 第2 項定
    有明文。本件被告對於證人戊○○、寅○○、辛○、丁○○
    、壬○○、鍾明強、陳易輿、林資勝、癸○○、鍾梅容、黃
    溪全、辰○○、丑○○、陳雲壤、甲○○、己○○、呂木山
    於檢察官偵查中所為之陳述，未曾提及檢察官在偵查時有不
    法取供之情形，亦未反對該項供述得作為證據，亦無證據可
    證明上開供述有顯不可信之情況，依上開規定，前開戊○○
    等人於偵查中之供述自應有證據能力。
貳、實體部分
一、訊據被告庚○○對於上開竊盜事實、被告丙○○對於附表二
    編號1 至3 、5 至9 之8 次竊盜犯行、被告卯○○對於上揭
    竊盜、偽造、變造、行使偽造、變造牌照及倒車撞及警車等
    事實，均自白不諱，惟被告丙○○辯稱附表一編號1 、5 之
    竊取大貨車之行為，伊並未參與，伊不是常業犯云云；被告
    卯○○則否認有何上開妨害公務、及以竊盜為常業之犯行，
    辯稱：當時伊係因要轉彎減速不小心排錯檔，才倒車撞到警
    車，並非故意撞及警車云云。惟查：
  (一)被告3 人有於附表一、二時間、地點，或由被告卯○○單獨
    竊取，或由被告卯○○、丙○○共同竊取、或由被告卯○○
    、庚○○共同竊取、或由被告3 人共同竊取、或由被告卯○○、丙○○、馮宏志3 人共同竊取之事實，迭據被告3 人於
    警、偵訊、原審準備及審理時、被告卯○○、庚○○於本院
    調查、審理時供陳不諱，且互核相符，並經被害人戊○○於
    警詢及偵查中（見94年度偵字第7650號卷【以下稱偵(一)卷】
    第170 、171 頁、94年度偵字第9158號卷【以下稱偵(二)卷】
    第196 頁）、被害人寅○○於警詢及偵查中（見偵(一)卷第
    186 至188 頁、偵(二)卷第199 頁）、被害人丁○○（即附表
    一編號3 徐增洪之妻）於警詢及偵查中（見偵(一)卷第295 至
    297 頁、第325 頁）、被害人壬○○於警詢及偵查中（見偵
    (一)卷第289 至291 頁、324 至325 頁）、被害人鍾明強於警
    詢及偵查中（見偵(一)卷第42、43、154 頁）、被害人陳易輿
    於警詢及偵查中（見偵(一)卷第177 至178 頁、197 至198 頁
    ）、被害人子○○於警詢中（見偵(一)卷第292 至294 頁）、
    被害人辛○於警詢及偵查中（見偵(一)卷第172 至173 頁、19
    6 至197 頁）、被害人林資勝於警詢及偵查中（見偵(一)卷第
    38至36頁、28至39頁、153 至154 頁）、被害人癸○○於警
    詢及偵查中（見偵(一)卷第183 至185 頁、198 至199 頁）、
    被害人鍾梅容於警詢及偵查中（見偵(一)卷第227 至228 頁、
    偵(二)卷第171 頁）、被害人黃溪全於警詢及偵查中（見偵(一)
    卷第186 至188 頁、偵(二)卷第199 頁）（見偵(一)卷第325 至
    326 頁、偵(二)卷第81至83頁）、被害人辰○○於警詢及偵查
    中（見偵(一)卷第175 至176 頁、第197 頁）、被害人乙○○
    於警詢（見偵(一)卷第45至46頁）、證人丑○○於偵查中（見
    偵(一)卷第154 至155 頁）、被害人巳○○於警詢（見偵(二)卷
    第77至79頁）、被害人陳雲壤於偵查中（見偵(一)卷第325 頁
    ）、被害人甲○○於警詢及偵查中（見偵(一)卷第31至32頁、
    第153 頁）、被害人己○○於警詢及偵查中（見偵(一)卷第40
    至41頁、154 頁）陳述其所有或持有如附表一、二所示財物
    為人竊取之事實。復有車牌認可資料、照片、贓物認領保管
    單、受理案件記錄等物附卷可佐。另有被告卯○○所有用以
    竊盜之自製鑰匙1 支、及被告卯○○所有用以竊取車牌之尖
    嘴鉗、鋼絲剪各1 支扣案可資佐證。
  (二)被告丙○○雖辯稱如附表一編號1 、5 所示之竊盜犯行，伊
    並未參與云云。然查被告丙○○於檢察官偵訊時謂：之前我
    與卯○○一起去送貨看見該2 部貨車，卯○○提議要竊取，
    我有載他去，由他下手去偷等語（見偵(二)卷第158 頁反面、
    第159 頁反面），而被告卯○○亦供稱：我發現車，就叫丙○○載我去，由我下手偷等語（見偵(二)卷第161 頁反面、第
    162 頁），雖被告丙○○未參與竊盜之犯行，然被告丙○○
    於卯○○提議要去偷該2 部貨車時，並未為反對，猶駕車載
    被告卯○○前往，足見丙○○已載卯○○前往偷車之默示同
    意與卯○○共同竊取該二車，故被告卯○○與丙○○就此二
    次竊盜犯行間，已有犯意之聯絡，堪以認定。至於被告卯○○謂伊前去偷該2 部貨車時，被告丙○○均不知情云云，已
    與被告丙○○之供述不符，且附表一編號1 、5 所示犯罪地
    點離被告卯○○之住處均有一段距離，被告丙○○若不知情
    ，理應會載被告卯○○至該犯罪處所後，再等待被告卯○○
    一起返回，然被告丙○○並未載同被告卯○○一起返回，若
    被告丙○○不知情，為何會棄被告卯○○一人獨自返回，足
    證被告丙○○確實知情，被告卯○○事後謂被告丙○○不知
    道伊要去偷車云云，無非迴護被告丙○○之辭，被告丙○○
    辯解不足採信。又兩人既有事先謀議，由丙○○載卯○○前
    往竊車，並以該貨車做為日後竊取鋼筋之工具，故丙○○載
    卯○○前往竊車，未與卯○○一起返回，仍不影響二人共同
    竊車之犯行。
  (三)按常業犯，祇須有賴某種犯罪為生活，而有事實上之表現為
    已足，不以犯罪時間之長短為標準，亦不以專賴該犯罪為唯
    一生活依憑之必要，縱令尚有其他職業，仍無礙於常業犯之
    成立，最高法院著有19年上字第203 號判例、88年度臺上字
    第2916號判決可參。查被告卯○○、丙○○2 人缺錢花用，
    竊得之物均變賣均分，部分供自己生活所需，部分則購買毒
    品施用等情，經被告卯○○、丙○○於警詢、偵查及原審審
    理時供承甚詳（見偵(一)卷第16頁、第307 頁、第314 頁，原
    審卷第53頁、第119 頁、218 頁），參以被告卯○○、丙○○共同竊取車輛，被告卯○○變造、偽造車牌以懸掛於所竊
    得之大貨車上，再由被告丙○○利用白天運送貨物之便，專
    搜尋工地、工廠為下手目標，再通知其他被告趁夜間無人看
    守之際，駕駛大貨車，使用貨車上之吊車工具竊取鋼筋線捲
    多達數公噸之物，被告卯○○、丙○○二人所為竊盜行為均
    非一時起意為之，所使用竊取鋼筋之吊車需具特定駕駛技能
    始得操作，而所竊取之物數量龐大、價值非微，再以被告卯
    ○○與丙○○於93年11月至94年3 月間共同竊得車輛，被告
    卯○○再竊取車牌數面以變造、偽造，使用懸掛變造或偽造
    之車牌之貨車作為竊盜之工具，進而於94年1 月至3 月竊取
    附表二所示神將工程有限公司等鋼筋財物，甚至於94年1 月
    9 日經警查獲後，猶於94年3 月之1 個月間以相同手法行竊
    8 次，頗為頻繁，由其等竊盜時間緊接、手法相同觀之，可
    見被告卯○○、丙○○均自始即有不斷著手竊盜之計畫並且
    一有機會即反覆實施，顯係以竊盜維生。被告卯○○、丙○○以犯竊盜罪為常業，甚為顯然。
  (四)被告卯○○有事實二所示變造、偽造及行使變造、偽造牌照
    之事實，業經被告卯○○於警詢及偵查坦承明確，並經被害
    人宗葆電線電纜股份有限公司業務部協理寅○○於警詢及偵
    查中（見偵(一)卷第186 至188 頁、第199 頁）、被害人即Ｚ
    Ｘ—97 6號營業大貨車車主龔志明於警詢中（見偵(一)卷第33
    至34頁）指證甚詳，並有車牌照片附卷可考，及被告卯○○
    所有、用以變造偽造車牌所用之鐵鎚1 支及鑽頭2 支、及偽
    造之「ZX-976」號車牌2 面扣案可稽，是被告卯○○自白與
    事實相符，自可採為認定事實之證據，其偽造、變造並行使
    偽造、變造汽車車牌之行為，使監理機關無法正確管理牌照
    ，且妨害車主戊○○、鍾明強索回車輛，並使宗葆電線電纜
    股份有限公司所有之ＵＪ─442 號車牌受有損害，復令原Ｚ
    Ｘ—97 6號營業大貨車車龔志明之名譽受損，自足以生損害
    於監理機關有關牌照管理之正確性及戊○○、鍾明強、龔志
    明、宗葆電線電纜股份有限公司2 人，其犯行堪可認定。
  (五)就妨害公務部分，被告卯○○雖辯稱：伊當時駕車至道路轉
    彎處，因不慎排錯檔才倒車撞到警車云云。然查：
    (1)被告卯○○與馮宏志、同案被告丙○○竊取鋼筋得手後，
      由被告卯○○駕駛懸掛5H─442 號變造車牌之附表一編號
      1 大貨車（以下簡稱上開大貨車）離開工地，停在路旁，
      由被告丙○○下車綑綁鋼筋完畢，準備返回副駕駛時，被
      告卯○○、丙○○因看到高雄縣政府警察局湖內分局一甲
      派出所車牌號碼6425—ＪＬ號警用巡邏車經過其車旁，以
      手勢表示攔檢盤查，馮宏志見狀即獨自徒步逃離現場，卯
      ○○則拒絕盤查，駕駛上開大貨車搭載丙○○加速往高雄
      縣阿蓮鄉石安村方向逃逸，陳榮忠旋即駕駛警車搭載呂木
      山，開啟警示燈、警報器，沿途追趕，並通報指揮中心派
      人攔截圍捕，卯○○在脫逃途中駕車於警車前方或左或右
      ，為阻擋員警超車攔截；嗣行至臺南縣歸仁鄉○○○道路
      ，呂木山、陳榮忠2 人仍駕車追趕在後，卯○○駕駛之上
      開大貨車則倒車後退，致衝撞員警駕駛之車牌號碼6425—
      ＪＬ號警用巡邏車，並致該巡邏車之車頭毀損無法前行後
      ，呂木山因而對空鳴槍，示意停車，卯○○即駕駛上開大
      貨車前行至高雄縣阿蓮鄉某甘蔗園，旋與丙○○一同棄車
      逃逸等情，業據證人呂木山於偵查及原審審理時證述明確
      （見偵(一)卷第326 頁、偵(二)卷第95頁、96頁、原審卷第
      196 頁至19 7頁），核與證人陳榮忠於原審時結證相核（
      見原審卷第199 頁至201 頁），復有高雄縣政府警察局94
      年5 月17日高縣警後字第0940020163號函暨所附請購單、
      估價單及警車遭衝撞毀損之照片7 幀（見偵(一)卷第259 頁
      至第266 頁）、受理案件紀錄1 紙（見偵(二)卷第169 頁）
      、貨車車尾護欄撞毀之照片1 張附卷可稽（見偵(一)卷第
      344 頁）。
    (2)被告卯○○倒車之處，距離其左轉進入該產業道路之交叉
      口已有100 公尺之遠，業據證人陳榮忠於本院審理時證述
      綦詳（見本院卷第247 頁），被告卯○○對此亦不爭執（
      見本院卷第247 頁），並有證人陳榮忠繪製之現場圖附卷
      可參（見原審卷第224 頁），被告丙○○雖謂當時距離轉
      彎處只有10公尺等語（見本院卷第248 頁），惟被告卯○○為駕駛、控制車輛之人，其對距離之瞭解，應較被告丙○○為深刻，且被告卯○○與證人陳榮忠均謂距離轉彎處
      已100 公尺，足認被告丙○○之記憶與事實不符。被告卯
      ○○駕駛之上開大貨車既已離轉彎處之交岔路口100 公尺
      ，則被告卯○○謂是因要轉彎減速，才於換檔時操作錯誤
      ，致切換成倒車檔云云即與事實不符。
    (3)又被告卯○○倒車後復往前直行一節，被告卯○○、丙○○並不否認（見原審卷第198 頁），核與證人呂木山、陳
      榮忠於原審證述情節相符（見原審卷第197 、200 頁），
      復佐以證人陳榮忠繪製之現場圖及照片（見原審卷第224
      至228 頁），倒車之處前方並無岔路可供轉彎，足證被告
      卯○○亦非因為要在前方轉彎而去切換排檔桿。
    (4)綜上所述，被告卯○○駕駛上開大貨車至倒車處時，車輛
      早已行駛至直路上，前方亦為直路，並無任何特別狀況發
      生，需被告卯○○以換排檔桿之方式因應；而當時被告卯
      ○○所駕駛之上開大貨車長達10公尺，約近3 台警車之長
      度，貨車所承載之鋼筋尚突出貨車裝載區達1 至2 公尺，
      而前述陳榮忠所駕駛之警車，於追趕過程中與該大貨車保
      持10公尺之距離，此業據證人呂木山於偵審中、陳榮忠於
      原審審理時陳述明確（見偵(一)卷第326 頁、原審卷第197
      、200 頁）。被告卯○○若忽而將上開大貨車以倒退檔方
      式駕駛，必會撞及緊追在後之警車，此為被告卯○○所明
      知之事實，被告卯○○猶於無任何特殊狀況之情況下，冒
      然將上開大貨車倒車，被告卯○○顯係故意以此方式阻撓
      警員之行動。
    (5)又查，證人陳榮忠於原審審理時證稱：「…，煞車撞擊後
      對方車子也有停下來，他們的車斗比較高，我們的警車比
      較矮，他們的車斗開到我們的引擎蓋上，他們車後面會被
      抬高，依原理車子會空轉，車速就變慢了。他們的鋼筋、
      車斗插到我們的擋風玻璃，但是輪子沒有。他們馬力不夠
      ，所以無法再往後，我又踩煞車，所以他的車子就停了。
      當時車子被撞後往後退大約1 公尺」等語（見原審卷第
      200 頁），且經本院核對前開卷附警車、大貨車受損照片
      及修復估價單，警車引擎蓋經推擠而突起（內部水箱等處
      受損）、車前方大燈、擋風玻璃、車頂飾條等多處毀損，
      大貨車所載重達10餘頓之鋼筋突出，鋼筋下方之大貨車車
      尾護欄也因撞擊受損，衡諸常理，後方警車在煞車停止狀
      態下，猶受上開損害，且因遭推擠後退達1 公尺，顯見撞
      擊力非微，被告卯○○若只是因為換檔時不小心換錯了，
      應會馬上停車，豈會於倒車將近10公尺後，才因受阻於警
      車而停止，且於撞擊後馬上駕車離去，益證被告卯○○辯
      稱係不小心云云，顯不足採。
    (6)再查，被告卯○○倒車撞擊警車後，進而加速直行，並關
      閉車燈等情，經證人呂木山、陳榮忠於原審證述屬實，加
      以撞擊案發時地為深夜凌晨3 時左右之狹窄產業道路，四
      周寧靜、人煙稀少、光線微弱、無路燈，此由前開現場相
      關位置照片亦可佐證。被告明知警車追趕於後，於倒車行
      為後再加速直行，並立即關閉車燈，顯明知倒車行為足以
      造成後方追捕之障礙，且為遂行逃脫目的利用黑夜掩飾行
      蹤，始為關閉車燈之行為，益證被告卯○○倒車行為係為
      撞擊後方追捕警車甚然。
    (7)被告卯○○先於原審第一次訊問時稱：「警車在後追，直
      到產業道路遇到彎道，我要換檔結果，我要將車後退要改
      換檔，結果車往前」（見原審卷第53頁），後而改口稱：
      「車子轉彎必要減速，減速後再行進，勢必要換檔」等語
      （見原審卷第218 頁），就其當時駕車換檔目的是為改走
      其他道路，所以換檔倒車改行，抑或遇彎道所以換檔前行
      之供述，前後矛盾，況以被告卯○○駕車轉彎順行至產業
      道路已過100 公尺，應無換檔減速之必要；再者，綜合上
      開情事以斷，開啟警示燈之警車緊追在後及其所停放之位
      置，員警並用廣播器命令被告卯○○停車，被告卯○○撞
      擊警車所造成之毀損狀況甚鉅，在夜深偏僻區域，依一般
      常理判斷，上開情狀所產生之聲響非微，被告辯稱不知倒
      車時撞擊至警車，顯不可採。從而，被告主觀上確有毀損
      公務員所掌管之物品以及對於公務員依法執行職務時，以
      施強暴之方式，逃避警方追緝之犯意甚明。被告卯○○上
      述無衝撞故意之辯解，應係卸責之詞，不足採信。
  (六)綜上所述，被告卯○○、丙○○等2 人辯解均不足採信。本
    件事證明確，被告3 人犯行均堪認定。
二、所犯罪名：
    (一)查吊車體積龐大、重量不輕，若以之傷害人，足以造成人
      之身體、生命危害，故為兇器。是核被告卯○○、丙○○
      如附表一、二之犯行，均係犯刑法第322 條之常業竊盜罪
      。被告庚○○如附表二編號2 、6 至9 所為，係犯同法第
      321 條第1 項第3 、4 款結夥三人攜帶兇器竊盜，如附表
      二編號4 、10所為，則係犯同條項第3 款之攜帶兇器竊盜
      罪，被告庚○○就附表二編號5 所為，則係犯同法第321
      條第2 項、第1 項第3 、4 款之結夥三人攜帶兇器竊盜未
      遂罪。公訴人雖謂被告庚○○部分亦構成刑法第322 條之
      常業竊盜罪，惟被告庚○○係應被告卯○○之請求始參與
      竊盜犯行，且於與被告卯○○、丙○○等人共犯之多件竊
      盜犯行中，被告庚○○所參與之次數僅8 次，且其有正當
      職業，此有被告庚○○提出之為證（見本院卷第頁），堪
      認其無恃此業為生，是公訴人認被告庚○○部分亦應論以
      常業竊盜罪，即有未合，起訴法條應予變更。被告卯○○
      、丙○○就如附表一編號1 、5 及附表二編號3 之犯行間
      ；被告卯○○、丙○○、庚○○就如附表二編號2 、5 、
      6 、7 、8 、9 之犯行間；被告卯○○、丙○○、馮宏志
      就附表二編號1 之犯行間；被告卯○○、庚○○就附表二
      編號4 、10之犯行間，各有犯意之聯絡及行為之分擔，應
      各論以共同正犯。被告庚○○所為數行為，時間緊接，所
      犯罪名相同，顯係出於概括之犯意為之，為連續犯，爰依
      刑法第56條之規定以情節較重之附表二編號2 之結夥三人
      攜帶兇器竊盜一罪論，並加重其刑。
    (二)按汽車牌照為公路監理機關所發給，固具有公文書性質，
      惟依道路交通安全規則第12條規定，汽車牌照僅為行車之
      許可憑證，自屬於刑法第212 條所列特許證之一種（最高
      法院63年台上字第1550號判例參照）。又刑法上所謂變造
      文書，指無製作權者，不變更原有文書之本質，擅自就他
      人所製作之真正文書，加以改造而變更其內容而言；倘該
      文書之本質已有變更，或已具有創設性時，即屬偽造，而
      非變造（最高法院92年度台上字第6838號判決意旨可資參
      照）。故核被告卯○○變造附表一編號1 大貨車牌照後，
      復持以行使之行為，核係犯刑法第216 條、第212 條之行
      使變造特種文書罪；被告卯○○偽造附表一編號5 大貨車
      牌照後，復持以行使之行為，核係犯同法第216 條、第
      212 條之行使偽造特種文書罪。其偽造、變造車牌後持以
      行使，偽造、變造之低度行為分別為行使之高度行為所吸
      收，僅論以行使偽造特種文書罪及行使變造特種文書罪。
      又其先後數次行使變造特種文書、偽造特種文書之行為，
      時間緊接，手法相若，觸犯構成要件相同之罪名，顯基於
      概括犯意反覆為之，為連續犯，應依刑法第56條之規定，
      以行使偽造特種文書一罪論，並加重其刑。
    (三)核被告卯○○如事實四所為，係犯刑法第135 條第1 項妨
      害公務罪、同法第138 條毀損公務員職務上執掌之物品罪
      。被告卯○○以一行為犯上述妨害公務罪、毀損公務員職
      務上執掌之物品罪，應依刑法第55條前段之規定，從一重
      論以毀損公務員職務上執掌之物品罪。
    (四)又被告卯○○所犯上開常業竊盜罪、連續行使偽造特種文
      書罪間，有方法、結果之牽連關係，應從一重之常業竊盜
      罪論處。而被告卯○○所犯之常業竊盜罪與毀損公務員職
      務上執掌之物品罪間，犯意個別，行為互殊，為數罪，應
      予分論併罰。
    (五)被告卯○○、丙○○、庚○○各因案經法院判刑確定（詳
      如事實一(一)至(三)所示），分別於91年8 月31日、93年10月
      21日、91年7 月11日執行完畢等情，有臺灣高等法院被告
      前案紀錄表份在卷可考（見本院卷第49至51頁反面、第57
      頁反面、第59頁反面至60頁），被告3 人均於前述有期徒
      刑執行完畢5 年內，再犯本件有期徒刑以上之罪，均為累
      犯，應各依刑法第47條規定加重其刑，被告庚○○部分並
      有二種以上刑之加重，爰依同法第條70規定遞加重之。
三、原判決就被告丙○○竊盜部分，適用刑法第28條、第322 條
    、第47條規定，並審酌被告丙○○素行非佳，未思努力以正
    道營生，以犯竊盜罪為常業，於深夜進入工地或工廠竊取鋼
    筋等物，對社會治安影響重大，各次竊得財物之價值大多昂
    貴、多數贓物已無法追回返還被害人；及其坦承犯行，負責
    尋找行竊目標，量處有期徒刑1 年10月；及被告丙○○為18
    歲以上之竊盜犯，且以犯竊盜罪為常業，爰就所犯常業竊盜
    罪部分，依竊盜犯贓物犯保安處分條例第3 條第1 項第2 款
    、第4 條、第5 條第1 項前段之規定，諭知其應於刑之執行
    前，令入勞動場所強制工作3 年，以資矯治。復敘明扣案之
    鑰匙1 支，為被告卯○○所有供竊取附表一編號1 、5 所示
    財物之用，此業據被告卯○○於原審供承明確（見原審卷第
    215 頁），又被告丙○○與被告卯○○共犯上開竊取貨車之
    犯行，爰依刑法第38條第1 項第2 款規定，為沒收之諭知。
    經核原判決此部分認事用法，尚無不合，量刑亦稱妥適，被
    告丙○○上訴意旨指摘原判決此部分量刑過重，為無理由，
    應予駁回。
四、原判決就被告卯○○、庚○○犯行部分，據以論處被告罪刑
    ，固非無見；惟查：(一)被告卯○○係於附表二編號1 時間、
    地點竊取鋼筋得手，並將竊得之鋼筋載離竊盜現場後，始發
    覺警員駕駛巡邏車經過，欲加以盤查，此業據被告卯○○、
    丙○○於本院供述綦詳（見本院卷第202 、245 頁），佐以
    證人呂木山、陳榮忠於本院審理時所證：當時伊二人駕駛巡
    邏車經過高速公路下涵洞時，發覺被告卯○○駕駛之上開大
    貨車從工地中駛出，情覺有異，即駕車經過上開大貨車旁邊
    ，並以手勢示意被告卯○○下車受檢，可證證人呂木山、陳
    榮忠發覺時，被告卯○○已竊取鋼筋得手，且於證人呂木山
    、陳榮忠示意被告卯○○停車時，被告卯○○並已離開現場
    ，證人雖目睹被告卯○○駕車自工地大門出來，然就被告卯
    ○○主觀上觀之，其當時係在停車狀態，且已離開竊盜現場
    ，自難謂被告卯○○主觀上認其係於竊盜實施行為之當場，
    為人發覺後，為脫免逮捕、防護贓物，而故施強暴脅迫，是
    其事後雖駕駛上開大貨車離開，企圖擺脫警員之查緝，難謂
    其主觀上有準強盜之故意，從而原審就此部分，認被告卯○○係犯刑法第329 條之準強盜罪，應依同法第330 條第1 項
    之加重強盜罪論處，自有未洽。(二)被告庚○○雖與被告卯○○、丙○○共犯多件竊盜犯行，惟被告庚○○所參與之次數
    僅8 次，且其有正當職業，此有被告庚○○提出之在職證明
    書為證（見本院卷第263 頁），堪認其並無恃此業為生，是
    原審認被告庚○○部分亦應論以常業竊盜罪，即有未合。被
    告卯○○上訴意旨，指摘原判決以常業竊盜罪名予以論罪科
    刑，固無理由；惟被告卯○○上訴意旨，認原審就事實四部
    分，逕以強盜罪名予以論科等語，及被告庚○○上訴意旨以
    其非常業犯等語，指摘原判決此等部分不當，則為有理由，
    自應由本院將原判決關於被告卯○○、庚○○部分均撤銷改
    判。審酌被告卯○○、庚○○2 人素行非佳，被告庚○○尚
    在竊盜案件之假釋中，均未思努力以正道營生，於深夜進入
    工地或工廠竊取鋼筋等物，對社會治安影響重大，各次竊得
    財物之價值大多昂貴、多數贓物已無法追回返還被害人；且
    被告卯○○將竊得之車牌予以偽造、變造，改懸掛於竊得之
    車上，以為竊盜犯罪，並逃避檢警查緝，致生損害於原車主
    及監理機關對於汽車牌照管理之正確性；又被告卯○○竟不
    顧依法執行公務之公務員之個人安危，而駕車衝撞警車，造
    成危害甚鉅，妨害社會秩序非輕，犯後復否認有何妨害公務
    之犯行，而其計畫行竊包括偽造特種文書等之犯罪情節顯較
    其他被告為重，又被告庚○○坦承犯行，被告庚○○參與竊
    盜次數較少、多處於把風角色，是被告庚○○竊盜之犯罪情
    節較被告卯○○、丙○○為輕，及其犯罪之動機、目的、手
    段等其他一切情狀，分別量處如主文第2 、3 項所示之刑，
    並就被告卯○○部分合併定其應執行刑。又被告卯○○前已
    有竊盜犯行，經原審判處有期徒刑4 月，此有臺灣高等法院
    全國前案紀錄表附卷可稽（見本院卷第52頁反面），猶不思
    悔改，多次犯竊盜案件，且係有計劃、有規模地執行犯罪，
    堪認其有犯竊盜罪之習慣，非強制其從事勞動，學習一技之
    長及正確之謀生觀念，實難使其日後重返社會，得以適應社
    會生活，爰就所犯常業竊盜罪部分，依竊盜犯贓物犯保安處
    分條例第3 條第1 項第2 款、第4 條、第5 條第1 項前段之
    規定，諭知被告卯○○應於刑之執行前，令入勞動場所強制
    工作3 年，以資矯治。扣案之鑰匙1 支，為被告卯○○所有
    供竊取他人貨車所用之物（即附表一編號1 、5 所示）；鋼
    絲剪、尖嘴鉗，為被告卯○○所有供以竊取他人車牌所用之
    物（即附表一編號3 、4 、6 、7 所示），鐵鎚1 支及鑽頭
    2 支則為被告卯○○所有供變造、偽造車牌所用之物，均據
    被告卯○○於原審供承明確（見原審卷第215 頁），均依刑
    法第38條第1 項第2 款對被告卯○○予以諭知沒收。另扣案
    之油壓剪、線剪、拔釘器、鋸子等物，被告卯○○雖於原審
    供稱除油壓剪外均為其所有之物，然均未作為預備或供本案
    犯罪所用等語，本院亦查無其他證據可資證明被告確有使用
    上開物品為本案犯行，爰不併以宣告沒收。另附表一編號2
    所示之扳手1 支，未經扣案，為免執行困難，亦不予以宣告
    沒收，附此敘明。被告卯○○至本院審理時謂：鐵鎚、砂輪
    機、尖嘴鉗、鑰匙是我偷車牌及變造車牌用的，都是我的，
    鋼絲剪及鑽頭都不是犯罪用的云云（見本院卷第252 頁），
    與原審陳述：鑰匙、鋼絲剪、尖嘴鉗、鐵鎚、鑽頭是作案用
    的等語，就鋼絲剪、鑽頭、砂輪機是否為竊盜或偽造、變造
    車牌之犯罪工具關之供述前後不符，本院認被告卯○○於原
    審審理時所為之陳述，與案發時間較接近，當時之記憶較現
    在清晰，故其事後於本院所為之陳述，不足作為認定犯罪工
    具之依據。
五、公訴意旨另謂：(一)被告卯○○竊取ＵＪ—442 號自用大貨車
    車牌2 面後，另於「不詳時、地竊取其餘不詳車牌」（見起
    訴書犯罪事實四第4 、5 行），以變造上開自用大貨車車牌
    之用，因認被告卯○○就此部分，亦涉有竊盜犯嫌等語。(二)
    被告卯○○於附表二編號1 所示時地，竊取鋼筋得手後，因
    見高雄縣政府警察局湖內分局一甲派出所警員呂木山、陳榮
    忠駕駛警用巡邏車，準備攔檢盤查，而駕駛上開大貨車加速
    往高雄縣阿蓮鄉石安村方向逃逸，至台南縣歸仁鄉○○○道
    路，為脫免逮捕，竟當場快速倒車，衝撞陳榮忠駕駛之巡邏
    車，因認其此部分之犯行亦涉有刑法第330 條、第329 條之
    強盜罪嫌云云。公訴人認被告卯○○涉有(一)之犯行，無非係
    以被告卯○○之自白為其論據；公訴人認被告卯○○涉有(二)
    之犯行，無非係以被告卯○○、丙○○於警偵訊均供稱有倒
    車逃逸之事實、證人呂木山於偵查中之證述，及請購單、估
    價單及照片、受理案件紀錄、照片為其論據。惟查(一)就上開
    (一)部分之犯行，除被告卯○○之自白外，別無其他關於「其
    餘不詳車牌」之相關報案、失竊記錄，亦無扣案物可資證明
    ，依刑事訴訟法第154 條第2 項之規定，不得以被告之自白
    作為有罪之唯一證據，此部分本應為無罪之諭知，惟因此部
    分與前開判決有罪部分，檢察官認有實質上一罪之關係，爰
    不另為無罪之諭知。(二)就上開強盜罪嫌部分，被告卯○○並
    非於竊盜當場為警查獲，其係在離開竊盜場所後，為警攔停
    時，始臨時起意逃脫，並於前揭事實五所載時間、地點倒車
    撞及警車，此已詳述如前，是被告卯○○此部分之犯行，亦
    與準強盜罪之構成要件不符，自難以該罪繩之，此外復查無
    其他積極證據，足資證明被告卯○○有何此部分犯行，本應
    為無罪之諭知，惟檢察官認此部分之犯行與前開判決有罪之
    妨害公務部分，有想像競合犯裁判上一罪之關係，爰不另為
    無罪之諭知。
六、被告卯○○前雖於93年8 月21日8 時40分許，在高雄縣燕巢
    鄉○○村○○路133 巷口，徒手竊取放置於車牌號碼２８８
    －ＱＦ大貨車內之無線電車台機1 台，經檢察官以93年偵字
    第16820 號竊盜案聲請簡易判決處刑後，經臺灣高雄地方法
    院以93年簡字第5626號判決有期徒刑4 月，於94年1 月17日
    確定，此有臺灣高等法院被告前案紀錄表、上開聲請簡易判
    決處刑書、判決書附卷可稽（見本院卷第52頁反面、第269
    至273 頁）。惟上開犯行其竊取之方式與本件附表二係以吊
    車竊取之方式不同，且被告竊取附表一所示之車輛、車牌係
    為供竊取附表二財物之用，與本件係被告臨時起意竊取，非
    供其他竊盜行為所用不同，是上開已確定判決判與本案無常
    業犯之實質上一罪之關係，附此敘明。
據上論結，應依刑事訴訟法第368 條、第369 條第1 項前段、第
364條、第299條第1項前段、第300條，刑法第28條、第56條、第
216 條、第212條、第321條第1項第3款、第4款、第322條、第
135條第1項、第138條、第55條、第47條、第51條第5款、第38條
第1項第2款，罰金罰鍰提高標準條例第1條前段，竊盜犯贓物犯
保安處分條例第3條第1項第2款、第4條、第5條第1項前段，判決
如主文。
本案經檢察官林應華到庭執行職務。
中    華    民    國    95    年    3     月    29    日
                  刑事第八庭    審判長法  官  李炫德
                                      法  官  蔡國卿
                                      法  官  李淑惠
以上正本證明與原本無異。
被告庚○○部分，被告庚○○不得上訴，檢察官如不服本判決應
於收受本判決後10日內向本院提出上訴書狀，其未敘述上訴理由
者，並得於提起上訴後10日內向本院補提理由書狀。
被告卯○○、丙○○部分如不服本判決應於收受本判決後10日內
向本院提出上訴書狀，其未敘述上訴理由者，並得於提起上訴後
10日內向本院補提理由書狀（均須按他造當事人之人數附繕本）
「切勿逕送上級法院」。
中    華    民    國    95    年    3     月    29    日
                                      書記官  盧雅婷
附表一（卯○○或與丙○○竊取大貨車、貨車車牌犯行）
┌──┬────┬────┬──────────┬────┐
│編號│  時間  │  地點  │      行為人及      │失竊物品│
│    │        │        │      犯罪手法      │及被害人│
├──┼────┼────┼──────────┼────┤
│    │        │        │                    │戊○○所│
│    │93年11月│中山高速│由丙○○負責開車載送│有、無牌│
│ 1  │2 日上午│公路安定│卯○○，卯○○持扣案│照之引擎│
│    │8 時10分│交流道附│之自製鑰匙1支竊取   │號碼Ｈ06│
│    │許前某時│近      │                    │ＣＴＥ26│
│    │        │        │                    │601號自 │
│    │        │        │                    │用大貨車│
├──┼────┼────┼──────────┼────┤
│    │        │        │                    │宗葆電線│
│    │93年11月│台南縣安│                    │電纜股份│
│ 2  │2日上午8│定鄉中沙│卯○○持未扣案之扳手│有限公司│
│    │時許前某│村沙崙27│竊取                │所有之Ｕ│
│    │時      │號      │                    │Ｊ—442 │
│    │        │        │                    │號自用大│
│    │        │        │                    │貨車車牌│
│    │        │        │                    │2面     │
├──┼────┼────┼──────────┼────┤
│    │        │        │                    │徐增洪所│
│    │94年2月2│高雄市楠│卯○○持扣案尖嘴鉗、│有之Ｐ5 │
│ 3  │日上午9 │梓區青成│鋼絲剪各1支竊取     │—5 912 │
│    │時許    │街70號前│                    │號自用小│
│    │        │        │                    │客車車牌│
│    │        │        │                    │2 面    │
├──┼────┼────┼──────────┼────┤
│    │        │        │                    │壬○○所│
│    │94年2月1│高雄市楠│卯○○持扣案尖嘴鉗、│有之ＸＪ│
│ 4  │2日上午1│梓區立民│鋼絲剪各1支竊取     │—999 號│
│    │0時許   │路立民公│                    │營業大客│
│    │        │園旁    │                    │車車牌2 │
│    │        │        │                    │面      │
├──┼────┼────┼──────────┼────┤
│    │        │        │                    │鍾明強所│
│    │94年2月8│高雄縣路│由丙○○負責開車載送│有之車牌│
│ 5  │日凌晨3 │竹鄉延平│卯○○，卯○○持扣案│號碼ＷＧ│
│    │時許    │路881號 │之自製鑰匙1支竊取   │—3 36號│
│    │        │旁空地  │                    │營業大貨│
│    │        │        │                    │車1 部  │
├──┼────┼────┼──────────┼────┤
│    │        │高雄縣大│                    │揚毅交通│
│    │        │社鄉保社│                    │實業有限│
│ 6  │94年2月2│村旗楠路│卯○○持扣案尖嘴鉗、│公司所有│
│    │2日凌晨 │「皇昶木│鋼絲剪各1支竊取     │之ＸＣ—│
│    │某時    │業公司」│                    │101號特 │
│    │        │停車場內│                    │種營業大│
│    │        │        │                    │貨車車牌│
│    │        │        │                    │2 面    │
├──┼────┼────┼──────────┼────┤
│    │        │        │                    │子○○所│
│    │94年3月1│高雄市楠│                    │有之ＸＯ│
│ 7  │日中午12│梓區旗楠│卯○○持扣案尖嘴鉗、│—2855號│
│    │時許    │路高速公│鋼絲剪各1支竊取     │自用小客│
│    │        │路下    │                    │車車牌1 │
│    │        │        │                    │面      │
└──┴────┴────┴──────────┴────┘
附表二（被告共同竊取他人所有鋼筋等犯行）
┌──┬────┬────┬──────────┬────┐
│編號│  時間  │  地點  │      行為人及      │失竊物品│
│    │        │        │      犯罪手法      │及被害人│
├──┼────┼────┼──────────┼────┤
│    │        │        │                    │神將工程│
│ 1  │94年1月9│中山高速│丙○○操作吊車，蕭旻│有限公司│
│    │日凌晨3 │公路路竹│富綑綁鋼筋，馮宏志把│所有之鋼│
│    │時5 分許│交流道附│風                  │筋約10餘│
│    │        │近      │                    │噸      │
├──┼────┼────┼──────────┼────┤
│    │        │        │                    │德寶營造│
│    │94年2月2│中山高速│丙○○操作吊車，蕭旻│股份有限│
│ 2  │3日某時 │公路八掌│富綑綁鋼筋，庚○○把│公司所有│
│    │        │溪橋拓寬│風                  │鋼筋約6 │
│    │        │工程工地│                    │、7 公噸│
├──┼────┼────┼──────────┼────┤
│    │        │中山高速│                    │秝盛工程│
│    │94年3 月│公路352.│丙○○操作吊車，蕭旻│有限公司│
│ 3  │初某日凌│5 公里拓│富綑綁工字鐵        │所有之工│
│    │晨1時許 │寬工程工│                    │字鐵3支 │
│    │        │地      │                    │        │
├──┼────┼────┼──────────┼────┤
│    │94年3月7│高雄縣燕│                    │鍾梅容所│
│    │、8 日晚│巢鄉鳳雄│卯○○操作吊車，許峰│有之乙炔│
│ 4  │間7、8時│村鳳旗路│銘綑綁              │鋼瓶2 支│
│    │許      │某工廠  │                    │及管線1 │
│    │        │        │                    │組      │
├──┼────┼────┼──────────┼────┤
│    │94年3月1│高雄市小│庚○○綑綁鋼條，蕭旻│正宇鋼鐵│
│ 5  │2 日晚間│港區中亨│富與丙○○開車掉頭，│企業行所│
│    │或13日凌│路、中智│已綑綁完畢，但因發現│有之鋼條│
│    │晨某時  │路口    │有人跟蹤而未遂。    │5條     │
├──┼────┼────┼──────────┼────┤
│    │        │        │                    │易泉企業│
│    │        │        │                    │有限公司│
│    │        │        │                    │所有之三│
│    │        │高雄縣大│                    │菱引擎、│
│    │94年3月1│寮鄉大發│丙○○操作吊車，蕭旻│馬拉發電│
│ 6  │3日凌晨3│工業區田│富綑綁繩子，庚○○把│機、五十│
│    │時許    │單五街與│風                  │鈴引擎各│
│    │        │富民路口│                    │1 台、配│
│    │        │        │                    │電盤2 組│
│    │        │        │                    │及中古電│
│    │        │        │                    │頭2個   │
├──┼────┼────┼──────────┼────┤
│    │94年3月1│高雄縣岡│丙○○操作吊車，蕭旻│輿全工程│
│ 7  │4日凌晨2│山鎮致遠│富綑綁繩子，庚○○把│有限公司│
│    │、3時許 │路102之1│風                  │所有之鋼│
│    │        │號（無人│                    │板4 塊  │
│    │        │居住之儲│                    │        │
│    │        │存場）  │                    │        │
├──┼────┼────┼──────────┼────┤
│    │        │        │                    │振鍵產業│
│    │94年3 月│嘉義縣水│丙○○操作吊車，蕭旻│股份有限│
│ 8  │間某日  │上鄉大崙│富綑綁繩子，庚○○把│公司所有│
│    │        │村162 號│風                  │之工字鐵│
│    │        │公司大門│                    │2支     │
│    │        │左側停車│                    │        │
│    │        │場      │                    │        │
├──┼────┼────┼──────────┼────┤
│    │94年3月3│嘉義縣太│卯○○操作吊車，周達│吉南鐵工│
│ 9  │1日上午5│保市北港│明綑綁繩子，庚○○把│廠所有之│
│    │時30分許│路2段105│風                  │鐵線捲3 │
│    │        │巷83號「│                    │捲（發還│
│    │        │吉南鐵工│                    │被害人）│
│    │        │廠」附近│                    │        │
│    │        │空地    │                    │        │
├──┼────┼────┼──────────┼────┤
│    │94年3月3│台南縣白│                    │己○○所│
│ 10 │1日上午6│河鎮河東│卯○○操作吊車，許峰│有之鐵板│
│    │時許    │段218、2│銘勾牢物品          │1 片（發│
│    │        │19號砂石│                    │還被害人│
│    │        │場空地  │                    │）      │
└──┴────┴────┴──────────┴────┘
附錄本件判決論罪科刑法條：
刑法第216條
行使第210條至第215條之文書者，依偽造、變造文書或登載不實
事項或使登載不實事項之規定處斷。
刑法第212條
偽造、變造護照、旅券、免許證、特許證及關於品行、能力服務
或其他相類之證書、介紹書，足以生損害於公眾或他人者，處1
年以下有期徒刑、拘役或300元以下罰金。
刑法第135條第1項
對於公務員依法執行職務時，施強暴脅迫者，處3年以下有期徒
刑、拘役或300元以下罰金。
刑法第138 條
妨害職務上掌管之文書物品罪)毀棄、損壞或隱匿公務員職務上
掌管或委託第三人掌管之文書、圖畫、物品，或致令不堪用者，
處5年以下有期徒刑。
刑法第321條
犯竊盜罪而有左列情形之一者，處 6 月以上、 5 年以下有期徒
刑：
一  於夜間侵入住宅或有人居住之建築物、船艦或隱匿其內而犯
    之者。
二  毀越門扇、牆垣或其他安全設備而犯之者。
三  攜帶兇器而犯之者。
四  結夥三人以上而犯之者。
五  乘火災、水災或其他災害之際而犯之者。
六  在車站或埠頭而犯之者。
前項之未遂犯罰之。
刑法第322條
以犯竊盜罪為常業者，處1年以上7年以下有期徒刑。


司法院資訊處製作；財團法人民間司法改革基金會備份。
